Inventaris van het archief van de Landsadvocaat mr. J.H. Telders, 1917-1936
Nationaal Archief, Den Haag
- Procesdossiers van mr. J.H. Telders, 1917-1936, A.
  - Dossiers 1041 - 1060, 37
    - Meisters e.a., 1060
  - Dossiers 1061 - 1087, 38
    - ----, 1061
    - R. Frank e.a., 1062
    - Haringsma, 1063
    - Van Löben Sels, 1064
    - Wolff Steenfabrieken, 1065
    - Van Oppen, 1066
    - Gemeente Venlo, 1067
    - Matzer, 1068
    - Fam. Nienhuis, 1069
    - Sluis, 1070
    - Sloot, 1071
    - Hinloopen, 1072
    - Erven van Eck (R. van der Linden), 1073
    - De Booij, 1074
    - A. van Altena, 1075
    - ----, 1076
    - Van Gent en Zoetmulder (van Gestel), 1077
    - Stoové, 1078
    - Gemeente Ginneken, 1079
    - A. Wessels, 1080
    - Pruis, 1081
    - G. Hamburger, 1082
    - Gemeente Tilburg, 1083
    - Voortvaren, 1084
    - Kluivers, 1085
    - Nerderlandsch Onderwijzers Genootschap en de Jager, 1086
    - Zuiderzeewerken - Advies, 1087
  - Dossiers 1088 - 1124, 39
    - Haarbrink, 1088
    - Buijtendorp, 1089
    - Fehrenbach, 1090
    - Maris, 1091
    - Tymstra, 1092
    - Van Eck (Linden), 1093
    - Internationale Bagger- en Handelmij., 1094
    - Vlyminx de Vocht, 1095
    - Van Hoeckel, 1096
    - Van Bodegom, 1097
    - Batenburg en Folmer, 1098
    - Gemeente Middelburg, 1099
    - Harten, Mengert, Blijkshof en Huizinga, 1100
    - Van Bockel, 1101
    - Gemeente Uithoorn, 1102
    - Van Hoorn, 1103
    - In 't Hout, 1104
    - De Vries en Zonen, 1105
    - Henniger, 1106
    - Touw, 1107
    - Zie: 1376, 1108
    - Steenman-Fonk, 1109
    - Vonk, 1110
    - Valkier, 1111
    - Polak, 1112
    - Gem. Dienst voor maatchappelijk hulpbetoon Rotterdam, 1113
    - Gemeente Middelburg, 1114
    - Gemeente Rotterdam, 1115
    - Gemeente Tilburg, 1116
    - Utrechtsche Asfaltfabrieken, 1117
    - Moron, 1118
    - Koelewijn e.a., 1119
    - De Vos van Steenwijk, 1120
    - Van der Does, 1121
    - Dorssen e.a., 1122
    - Fuikbaai Curaçao - Advies, 1123
    - Lubbers, 1124
  - Dossiers 1125 - 1170, 40
    - Lankkamp (Craanen), 1125
    - Langendijk (Anderssen), 1126
    - B. Thijssen (van der Mark), 1127
    - Maria van der Vliet (M. Ruisbroek), 1128
    - Meuldijk, 1129
    - Van Broeckhuyzen en van Vianen, 1130
    - Gemeente Harderwijk, 1131
    - Maassen Janssen, 1132
    - Gemeente Delft, 1133
    - Nentjes, 1134
    - Bitumerweg N.V., 1135
    - C.M. Coster, 1136
    - S. van Dijk, 1137
    - Vereeniging Oud-Beyerland's gemeentebelang, 1138
    - Groenewoud, 1139
    - P. de Ruijter, 1140
    - Adam e.a., 1141
    - Gaillet, 1142
    - M. Gitsels, 1143
    - Indische Handelscompagnie, 1144
    - Indische Teak- en hardhouthandel, 1145
    - Bauduin, 1146
    - Dumont en ter Laan, 1147
    - Kruyt, 1148
    - ----, 1149
    - J.T. Wouters, 1150
    - De Metz, 1151
    - Lam, 1152
    - Oostra, 1153
    - C. Nijman, 1154
    - Teseling, 1155
    - E.W. Kok en A. Vrijenhoek, 1156
    - Mocking, Uijtterwaal, 1157
    - J.M. van Schaik en Erven van den Oudenrijn, 1158
    - Van Tol e.a., 1159
    - Magnus, 1160
    - De Lange e.a., 1161
    - Schuiling, 1162
    - Knock e.a., 1163
    - Gemeente Utrecht, 1164
    - Van Lijnden, 1165
    - Van der Maade en de Swart, 1166
    - ----, 1167
    - Trimpe, 1168
    - Hollandsche Constructie Werkplaatsen, 1169
    - Pleines c.s. zie ook: 1840, 1170
  - Dossiers 1171 - 1187, 41
    - Bleyenberg (Fruitcentrale), 1171
    - Versteynen (Last), 1172
    - M.J. Burger, 1173
    - Capelle en Gaanderse, 1174
    - Van der Houven, 1175
    - Sint Lucia Gesticht, 1176
    - T. Hartog, 1177
    - Guijken, 1178
    - W. Bakker, 1179
    - De Clercq, 1180
    - Feyenoord, zie ook: 205, 1181
    - Spoorwegmij. Zwolle-Blokzijl, 1182
    - C. Stolk, 1183
    - Perdok, 1184
    - Van der Wielen, 1185
    - Koornjanszoon, 1186
    - Van Dijk en Zonen, 1187
  - Dossiers 1188 - 1203, 42
    - Raeskin, 1188
    - G. de Wolff, 1189
    - Rosenthal en Preyde, 1190
    - Maria van der Vliet, 1191
    - Van der Maade en de Swart, 1192
    - Scholten-Boks, 1193
    - ----, 1194
    - Onderlinge Scheepvaart Onderneming, 1195
    - Gemeente Hellevoetsluis, 1196
    - Onteigeningen Noordzeekanaal, zie ook 1351, 1197
    - Vervuurt, Rahan, 1198
    - Meys (Piel), 1199
    - De Blaauw e.a., 1200
    - De Vos van Steenwijk, 1201
    - Esperos, Sterkman, 1202
    - Panos, 1203
  - Dossiers 1204 - 1212, 43
    - Boonen en Vriesendorp, 1204
    - Van Tienhoven en Vrijman, 1205
    - Hill, 1206
    - Gemeente Bemmel, 1207
    - Henskes, 1208
    - Friesche Bank, Broersma, 1209
    - ----, 1210
    - De Leeuw-Spits, 1211
    - Sprangers Buizenfabriek e.a., 1212
  - Dossiers 1213 - 1220 III, 44
    - Gemeente Cuyk, 1213
    - ----, 1214
    - Groot en Thomas, 1215
    - Kaumans-Bovelander, 1216
    - Bakker en Kraayeveld, 1217
    - Van der Veen (van Laar), 1218
    - H. Brouwer (van Mens), 1219
    - Louise Groeve, 1220
  - Dossiers 1220 IV - 1220 VII, 45
    - Louise Groeve, 1220
  - Dossiers 1221 - 1240, 46
    - Nesenberend, 1221
    - Blot, 1222
    - Demmink, 1223
    - Van Ittersum, 1224
    - ----, 1225
    - ----, 1226
    - De Waard en ter Haar, 1227
    - Nederlandsch Onderwijzers Genootschap (Dolman), 1228
    - N.V. tot exploitatie van de Kleefsche Waard, 1229
    - Sparenburg en Wientjes, 1230
    - J.W. de Boer, 1231
    - L. van Gelder, 1232
    - Van Weeren, 1233
    - Fa. Huygen en Geveke, 1234
    - Bruins, 1235
    - Fijneman (Goossens), 1236
    - ----, 1237
    - Burink, 1238
    - Scheepvaart en Steenkolen Mij., 1239
    - Hollandsche IJzeren Spoorweg Mij. Zie ook 2001/1-36, 1240
  - Dossiers 1241 - 1270, 47
    - Nederlandsche Transportverzekeringmij., 1241
    - Bicker Caarten en Obran, 1242
    - W.P. Bouman, 1243
    - Arndt e.a., 1244
    - Mij. De Schelde, 1245
    - Luitjens, 1246
    - Van der Veen (van Laar), 1247
    - Heins, 1248
    - Monkhorst, 1249
    - Slieker, 1250
    - M. van Loon, 1251
    - Van Raamsdonk, 1252
    - Schuddeboom, 1253
    - Nijssen-van Veen, 1254
    - Noord-Friesche Locaalspoorwegmij., 1255
    - Hutting (van der Veer), 1256
    - Koops (Thunissen), 1257
    - Gemeente 's-Gravenhage, 1258
    - Onteigening Rotterdam - Den Haag, 1258a
    - Bos- van Gilse van de Pals, 1259
    - M.C. de Bruyn, 1260
    - M. C. de Bruyn, 1261
    - Calinssendorff, 1262
    - Van Dongen, 1263
    - Van der Drift, 1264
    - Droppert, 1265
    - Droppert en Neeleman, 1266
    - Pieter de Jager, 1267
    - Sint Joris Gasthuis, 1268
    - H. van der Loos, 1269
    - R. van der Loos, 1270
  - Dossiers 1271 - 1292, 48
    - Opstelten, 1271
    - Overschie, Tetteroo, 1272
    - L. Post, 1273
    - Sportpark Holland, 1274
    - Tabingh Suermondt, 1275
    - H. Tutein Nolthenius, 1276
    - A. van Vliet, 1277
    - Speelman- van Vliet, 1278
    - Walop, 1279
    - Van Woerden, 1280
    - Gemeente Utrecht, 1281
    - Gemeente Ommen, 1282
    - J. van Loon, 1283
    - Elfring, 1284
    - Brandstoffencommissie Dokkum, 1285
    - Schoonlingen, 1286
    - Baronesse van Brienen, Jochems, 1287
    - De Reede, 1288
    - Curaçaose Haven- en brugdienst, 1289
    - Gemeente Clinge, 1290
    - Nederlandsche Bond voor Lichamelijke Opvoeding, 1291
    - Van Dalen, Stoomsleepdienst Herminna, 1292
  - Dossiers 1293 - 1316, 49
    - ----, 1293
    - Rendorp, 1294
    - Van Zalm ( Muijsson), 1295
    - Stokvis, 1296
    - De Sprank, 1297
    - Franssen, 1298
    - Zie: 1028, 1299
    - Baalbergen, 1300
    - Braat's Kon. Fabriek van Metaalwerken, 1301
    - Rodenburg-van Eijk, 1302
    - Tetteroo, 1303
    - G. van der Helm, 1304
    - J. van der Helm, 1305
    - A. Rodenburg, 1306
    - J. Rodenburg, 1307
    - Hollerman, 1308
    - Spinstoffenhandel Textiel, 1309
    - Eyzerman (Duva), 1310
    - Pronker, 1311
    - Industrie- en Handelmij. (Stoomvisserijmij. De Twee), 1312
    - Van Es, 1313
    - Denslagen, 1314
    - M. Visser, 1315
    - Apollotheater Zaandam, 1316
  - Dossiers 1317 - 1354, 50
    - Gebrs. Van Thiel, 1317
    - Deutsch-Niederländische Telegrafen Gesells., 1318
    - Rheinische-Westfälische Bau Industrie, 1319
    - Ruyneman, 1320
    - Phoenix Brouwerij, 1321
    - Obbink, 1322
    - Hotel Oude Doelen, 1323
    - Smidt, 1324
    - Van Rede, 1325
    - Cramer, 1326
    - Stortenbeker, 1327
    - Theelen, 1328
    - Bakker en Co.'s Aannemingsmij., 1329
    - Van der Lans, 1330
    - Kempers en Scholte-Aalbers, 1331
    - Mourer, 1332
    - Gemeente Dordrecht, 1333
    - J. Priem, 1334
    - Aufray, 1335
    - Hoeppe (Polowczyk-Budzyn), 1336
    - BlueStar Line London, 1337
    - Van Duuren, 1338
    - De Marchant d' Ansembourgh, 1339
    - Van der Toorn (A. de Bruin), 1340
    - Brugman, 1341
    - Geurts, 1342
    - Soffers, 1343
    - Gemeente Leiden, 1344
    - Haver Droeze, 1345
    - ----, 1346
    - Gemeente Vlissingen (Stoomvaartmij. Zeeland), 1347
    - Hennipman Expeditie-onderneming, 1348
    - Hagaman-van Berk, 1349
    - Alderse e.a., 1350
    - Zwanenburg e.a., 1351
    - Van Driel, 1352
    - Schneider, 1353
    - P. Rodenburg, 1354
  - Dossiers 1355 - 1370, 51
    - Van der Spek, 1355
    - A.N. van den Bergh, 1356
    - Hanemaayer, 1357
    - Van der Sar, 1358
    - Kley, 1359
    - Droppert, 1360
    - ----, 1361
    - Van Zalm en Westerbaan (Muijsson), 1362
    - Landaanwinningsmij. Vlakte Zwolsche Diep, 1363
    - Tetteroo, 1364
    - J. van Schaik, 1365
    - Bouwmij. Uitbreiding West (J.P. Smits), 1366
    - Segov, 1367
    - Koninklijke Begeer, 1368
    - Ten Velde en de Wit, 1369
    - G. Rijsdijk, 1370
  - Dossiers 1371 - 1400, 52
    - Stroër, 1371
    - Pauly, 1372
    - J. Vrijenhoek, 1373
    - Teixeira de Mattos, 1374
    - Verstraten, 1375
    - Kleyssen, 1376
    - Esch-Heering, 1377
    - Propstra, 1378
    - Biemond, 1379
    - Le Rhin, 1380
    - Jones Liverpool, 1381
    - Bürmann e.a., 1382
    - Metz, 1383
    - Zélandaise de Carbonisation, 1384
    - Gemeente Kessel (Weichs de Wenne d' Olne), 1385
    - Bouwsema, 1386
    - Gerretson, 1387
    - Van Ommeren's Scheepvaartbedrijf en Hindustan Steam Shipping Co., 1388
    - Gemeente Wehl, 1389
    - Bazelier, 1390
    - N. Koot, 1391
    - Eisma, 1392
    - Schoen, 1393
    - Van der Kooy en van Nispen tot Sovernaer, 1394
    - Borghols (J.P. de Jong), 1395
    - Bronsgeest, 1396
    - Van der Koppel, 1397
    - Wüthrich Utrecht, 1398
    - Scheepvaart en Steenkolen Mij., 1399
    - Niemöller, 1400
  - Dossiers 1401 - 1430, 53
    - Van Raden (E. de Vries), 1401
    - Van Petten (Keij), 1402
    - Evers, 1403
    - J. van Dijk (van Zonneveld), 1404
    - Vingerhoed, 1405
    - ----, 1406
    - Goddard, 1407
    - Zuidwijkermeerpolder, 1408
    - A. de Gier, 1409
    - Van Haersolthe, 1410
    - Block e.a., 1411
    - Roosmalen, 1412
    - K. Visser en Zoon, 1413
    - ----, 1414
    - Siemens en Halske, 1415
    - ----, 1416
    - Rijksverzekeringsbank Amsterdam, 1417
    - P. Nienhuis, 1418
    - Meeuwissen, Verheggen (Limburgsche Land- en Tuinbouwbank), 1419
    - Zwets, 1420
    - De Pesters (Erven Huiser), 1421
    - Ham (Cuypers), 1422
    - Mouw, 1423
    - Veldman, 1424
    - Gemeente Zaandam, 1425
    - Deli-Mij, 1426
    - Vermeer (Vogelaar), 1427
    - Mij. De Schelde, 1428
    - Roes en Zoon, 1429
    - Incassobank, 1430
  - Dossiers 1431 - 1457, 54
    - Excess Comp. (Huesse), 1431
    - Da Costa- van den Bergh, 1432
    - H.G. van den Bosch en Berkhoudt, 1433
    - Halverhout en A.H. van den Akker, 1434
    - P. Koot, 1435
    - A. Melief en F.C. Melief, 1436
    - J.J. Smit, 1437
    - Van Spronsen, 1438
    - Van der Kolk en van der Werf, 1439
    - Gemeente Kerkrade (Staatsmijn Wilhelmina), 1440
    - Waterschap Wisse Rumoirt, 1441
    - Van den Bok, 1442
    - Waterschap Mars en Wijth, 1443
    - Bambergen, 1444
    - Westerbaan, 1445
    - ----, 1446
    - Klapwijk (de Vreede), 1447
    - Feyenoord, 1448
    - Van Bussel (Klebe), 1449
    - Van Ronkel (Andersen), 1450
    - Rutten, 1451
    - Pereira, 1452
    - Al, 1453
    - Schippers e.a., 1454
    - Plugge (Joh. Willems), 1455
    - Veugen, 1456
    - Graaf van Aldenburgh Bentinck e.a., 1457
  - Dossiers 1458 - 1470, 55
    - Gemeente Amerongen e.a., 1458
    - Gekroonde Valk (Spuijman), 1459
    - Pauwels, 1460
    - Hamers, 1461
    - Kuyt, 1462
    - Osche, 1463
    - Goosen en Swagerman (W. Brinkman), 1464
    - C.A. van der Hoeven, 1465
    - Pim, 1466
    - E. Th. Hermans, 1467
    - Goosen (Ego), 1468
    - Vlassopulos, 1469
    - Roelofs, 1470
  - Dossiers 1471 - 1500, 56
    - Pierson (van Hoboken), 1471
    - A.N. Coblijn, 1472
    - Vermaes, 1473
    - Langeraar, 1474
    - Hartgerink, 1475
    - Flinterman, 1476
    - Fa. K. Smit, 1477
    - Buitenlandsche Bankvereeniging, 1478
    - Groninger Zaadtelersvereeniging, 1479
    - Van Doornen, 1480
    - J. van der Graaf, 1481
    - D.J. Rijnders, 1482
    - Gebrs. Bolt, 1483
    - Van der Veldt, 1484
    - Noto Soeroto, 1485
    - Blommers, 1486
    - Russel-Dubois, 1487
    - Nelissen c.s., 1488
    - J.W. Brands, 1489
    - Jac. Prins, 1490
    - Tetteroo, 1491
    - Gemeente Raamsdonk, 1492
    - Van Namen, 1493
    - A. Hijmans, 1494
    - Vuillafvoerovereenkomsten Gemeente 's-Gravenhage - Advies, 1495
    - Nederlandsche Brockway Busmij., V. Vos, Krijnen, 1496
    - Gemeente 's-Gravenhage, 1497
    - Provincie Noord-Brabant, 1498
    - Wenniger, 1499
    - ----, 1500
  - Dossiers 1501 - 1508, 57
    - Gemeente Vreeswijk, 1501
    - L. Raaymakers, 1502
    - Bennemeer, 1503
    - Van Drecht, 1504
    - Smeets, 1505
    - C. van Beveren, 1506
    - Ten Hallers en Zoon, 1507
    - Bukman, 1508
  - Dossiers 1509 - 1530, 58
    - A. van Beveren, 1509
    - Delftsche IJsclub, 1510
    - Boddeus, 1511
    - Boelstra, 1512
    - Dingjan, 1513
    - Scheffel, 1514
    - Baggelaar (Parfumerie Rembrandt), 1515
    - Van Doorn en Vriens, 1516
    - Voogd en Karstel, 1517
    - Van de Pol, 1518
    - Birnbaum e.a., 1519
    - Onteigening Haarlem-Velsen, 1520
    - Van Cappelle (Roeper Bosch), 1521
    - Studler van Zurck, 1522
    - Landbouwmij. Westerwolde, 1523
    - Samson, 1524
    - Koninklijke Hollandsche Lloyd, 1525
    - Wijsmüller, 1526
    - Ter Gast en Nibbrig, 1527
    - Essen, 1528
    - ----, 1529
    - Van Dis, 1530
  - Dossiers 1531 - 1550, 59
    - Burgerlijke instelling voor maatschappelijke steun Amsterdam, 1531
    - Celosse (G. Voute), 1532
    - Frank, Rhein- und Seeschiffahrt Gesellschaft, 1533
    - Schreyer, 1534
    - Kiers, 1535
    - Gemeente Rucphen, 1536
    - J.W. van Es (Penning de Vries), 1537
    - ----, 1538
    - Jan van der Weerd, 1539
    - Janssensfonds, 1540
    - C. van Tilburg, 1541
    - Kraayer, 1542
    - Van der Pijl, 1543
    - Rauws, 1544
    - Langenbach, 1545
    - Bukman, 1546
    - Bloem, 1547
    - La Fontaine, 1548
    - Wegener, 1549
    - Van der Well, 1550
  - Dossiers 1551 - 1570, 60
    - Speelman- van der Horst, 1551
    - Papefonds, 1552
    - Vos en Zoon, 1553
    - Reeuwijk en van Essen, 1554
    - Simons de Boer, 1555
    - W. Prins, 1556
    - Luxembourg, 1557
    - Lammens, 1558
    - Nanning, 1559
    - Vereenigde Hollandsche Sigarenfabrieken, 1560
    - Walters, 1561
    - Steneker (van de Siepkamp), 1562
    - Berkhoudt, 1563
    - Schietbaan Delft, 1564
    - De Man, 1565
    - C. de Ruiter, 1566
    - W.N. van Dijk en van Vulpen, 1567
    - A.H. Visser, 1568
    - Van den Born e.a., 1569
    - Gemeente Deventer (Röthengarter), 1570
  - Dossiers 1571 - 1595, 61
    - Van der Heijden, 1571
    - Rönitz (Cappel), 1572
    - Matser (van der Naaden), 1573
    - Wagenaar, Reisiger, 1574
    - Kortenhout, 1575
    - A. Wijnschenk, 1576
    - Tromp, 1577
    - Penn en Bauduin, 1578
    - De Vlieger, 1579
    - Van de Bilt, 1580
    - Hollandsche Betonmij., 1581
    - Roedelheim, 1582
    - Nievelt Goudriaan, 1583
    - A. de Ruiter, 1584
    - Rijken, 1585
    - Singeling (Waals), 1586
    - ----, 1587
    - Pruys (Constant), 1588
    - H.P. van Dijk (Constant), 1589
    - Van Riel, 1590
    - Denevers Frères, 1591
    - I. Frank, 1592
    - Mom (de Loos), 1593
    - Du Croo, Brauns, 1594
    - Sanders-de Jong, 1595
  - Dossiers 1596 - 1620, 62
    - Heuer, 1596
    - Breibach en van Houweningen, 1597
    - Spaans-Martens, 1598
    - Gemeente Oude Tonge, 1599
    - Klerks, 1600
    - Van Kleef van der Loo, 1601
    - Hooymans en Straathoff, 1602
    - Bijvoet, 1603
    - Gemeente Amsterdam, 1604
    - K. Hulst, 1605
    - Koninklijke Hollandsche Lloyd, 1606
    - W. Lamers, 1607
    - G. Peter, 1608
    - Houtkooper, 1609
    - Velderman, 1610
    - Zuiderhoff, 1611
    - Vornholt, Verwaard, 1612
    - Berent e.a., 1613
    - Ket en Koppen, 1614
    - Koekkoek, 1615
    - Grootboekcertificaathouders, 1616
    - Bijdendijk, 1617
    - G. Schot, 1618
    - Wasterval e.a., 1619
    - Woudstra, 1620
  - Dossiers 1621 - 1645, 63
    - Molijn, 1621
    - Papefonds, 1622
    - Kool, 1623
    - J. Sanders, 1624
    - Van der Schuyt's Stoombootreederij, 1625
    - Friesche Olieslagerij, 1626
    - Rademaker (Nijhof), 1627
    - Laarakkers, 1628
    - Wijkmans, 1629
    - Centrale Warenmagazijnen, 1630
    - H. Bakker, 1631
    - Spitz en Bezaan, 1632
    - Bergmann, 1633
    - Armbestuur Grave, 1634
    - Van Alsem, 1635
    - Lloyd Rhénan, 1636
    - Van Nes, 1637
    - Koskamp, 1638
    - Leidsche Handelmij., 1639
    - Grootveld, 1640
    - Le Rhin (Circé), 1641
    - ----, 1642
    - D' Arnaud Gerkens en Henkes, 1643
    - Snudo (Gerrits), 1644
    - Koopvaart N.V. (L. van Asperen), 1645
  - Dossiers 1646 - 1665, 64
    - De Zwart, 1646
    - Van Snippenberg, 1647
    - Rockland, 1648
    - Lousberg, 1649
    - De Ronde, 1650
    - Onteigening Amsterdam-Amersfoort, 1651
    - Fa. Smit en Co., 1652
    - Rijksverzekeringsbank Amsterdam, 1653
    - Van Waning, 1654
    - Brundel, 1655
    - Kamerbeek, 1656
    - Gemeente Didam, 1657
    - Ten Bos, 1658
    - Barselaar e.a., 1659
    - Braskamp, 1660
    - Belvédère, 1661
    - Ruwet, 1662
    - Norsink, 1663
    - Haarsema, 1664
    - H. Visser, 1665
  - Dossiers 1666 - 1690, 65
    - Van der Sanden, 1666
    - Op de Weegh, 1667
    - Kradolfer, 1668
    - Klatte's Manufacturen Groothandel (Steup), 1669
    - Holscher, 1670
    - Liverpool and London Insurance, 1671
    - Van der Zande en Larmené, 1672
    - J.A. Sanders, 1673
    - Van Stratum, 1674
    - Harmsen, 1675
    - Waterschap Polder van Dieden, 1676
    - I.V.O. Patent-Economisers (Richten), 1677
    - Hommerson, 1678
    - Eisenloeffel, 1679
    - Gemeente Amsterdam, 1680
    - Keuller, 1681
    - Warmerdam, 1682
    - Onteigening 's-Gravenhage-Rotterdam, 1683
    - De Bodt, 1684
    - Eberhard-Prick, 1685
    - Schrauwen c.s., Reijnen, 1686
    - Onteigening Twentsche Kanalen, 1687
    - Mehlbaum en Co., 1688
    - Smit en Co. 's Machinefabriek, 1689
    - Bliekendaal e.a., 1690
  - Dossiers 1691 - 1710, 66
    - Wibaut en Zoon c.s., Botting e.a., 1691
    - Tiesinga, 1692
    - Van der Velde, 1963
    - Van den Ende, 1694
    - 't Hoen, 1695
    - Koekhoven, Salomons, 1696
    - Venneman en van Ingen, 1697
    - Minnaard, 1698
    - ----, 1699
    - Van Eerd, 1700
    - Den Aantrekker, 1701
    - J. Weekers, 1702
    - Erven Weekers, 1703
    - Vlyminx de Vocht, 1704
    - A.V.R.O., 1705
    - Van Roekel c.s., 1706
    - Eerste Hollandsche Groentenexportmij., 1707
    - J.A. van Geest, 1708
    - Verdult, 1709
    - Tesink, 1710
  - Dossiers 1711 - 1725, 67
    - Obermüller e.a., 1711
    - K. de Koning, 1712
    - Philips' Gloeilampenfabrieken, 1713
    - Van Vessem (M. Huls), 1714
    - Schink (Terwal), 1715
    - A. Kruyer, 1716
    - Vermeulen, 1717
    - Hazenkamp, 1718
    - Alkmaar Packet, 1719
    - Hofman, 1720
    - Buitenlandsche Bankvereeniging (Bataafsche Bankvereeniging), 1721
    - J.A. Peters, 1722
    - J. van den Berg (van Leuven), 1723
    - Koninklijke Hollandsche Lloyd, 1724
    - Van Tergouw ( Engelhard), 1725
  - Dossiers 1726 - 1735, 68
    - Mij. tot Nut van 't Algemeen, 1726
    - Erven Timmermans, 1727
    - Chr. Van den Berg, 1728
    - Billet, 1729
    - Billet, 1730
    - L. Linssen, 1731
    - Mij. de Schelde, 1732
    - Hoekman en Nederlandsche Tranportverzekeringmij., 1733
    - Pool, 1734
    - Gomm de Vos, 1735
  - Dossiers 1736 - 1765, 69
    - E. Verwey (J. Brands), 1736
    - Coenradi, 1737
    - ----, 1738
    - Melchior, 1739
    - Verhulst, 1740
    - Schmidt (Bergsma), 1741
    - Roosen, 1742
    - Pondentransactie - Advies, 1743
    - Limfalt, 1744
    - Roomsch-Katholieke Kerk Buchten, Limburgsche Tramwegmij., 1745
    - Van der Bel, 1746
    - Zwarte Stroop Fabrikanten, 1747
    - ----, 1748
    - Nederlandsche Thermochemische Fabrieken, 1749
    - Van den Burg, 1750
    - Meelcentrale, 1751
    - Ontvanger Directe Belastingen Enkhuizen, 1752
    - Gaberel (Casparis), 1753
    - Kong Ngie Tong, 1754
    - Feitsema, 1755
    - Magielse, 1756
    - Chr. Van Dijk (A. Leeuw), 1757
    - Kaashandel N.V., 1758
    - Kiers, 1759
    - Van der Rijst en de V.A.R.A., 1760
    - Onteigening Julianakanaal, 1761
    - Ten Dam e.a., 1762
    - W. de Boer, Den Breejen van den Bout, 1763
    - Boonstoppel, 1764
    - Kahmen, 1765
  - Dossiers 1766 - 1790, 70
    - Schmitz, 1766
    - Butzer, 1767
    - Vosterman van Oyen (M. Vrolijk), 1768
    - Godschalk, 1769
    - Vereenigde Touwfabrieken, 1770
    - Voogdijraad 's-Gravenhage (Bijma), 1771
    - Gemeente Grave, 1772
    - Wijsmüller, 1773
    - Scheurleer en Zonen, 1774
    - Gebrs. Schouten, 1775
    - Meyer Pruikemaker, 1776
    - Reedersvereeniging Nederlandsche Haringvisserij, 1777
    - Scheepvaartmaatschappijen, 1778
    - M.M. Bakker en G. Blom, 1779
    - Frisia (Nett), 1780
    - Gemeente Opperdoes, 1781
    - Van Alem, 1782
    - Bozicnik, 1783
    - Papefonds, 1784
    - Ruhrstahl, 1785
    - J. Katan (H. van Enter), 1786
    - Gebrs. Taat, 1787
    - Verschelling, 1788
    - Van Campenhout (Raymond), 1789
    - N. van Eck, 1790
  - Dossiers 1791 - 1805, 71
    - Reijntjes, 1791
    - Kooreman, 1792
    - A.R. Mulder (M.J. Blom), 1793
    - Vis, 1794
    - Fa. De Vries Robbé en Co., 1795
    - J.A. Meijer, 1796
    - Gemeente Haarlem, 1797
    - Vlot, 1798
    - Banco de Portugal, 1799
    - Brunner, 1800
    - Crinofil Fabriek, 1801
    - F.J. Dijsselhoff, 1802
    - Eggen, 1803
    - Gefken, 1804
    - Kanters, 1805
  - Dossiers 1806 - 1825, 72
    - Van der Pant, 1806
    - Hoefakkers, 1807
    - Hoorweg, 1808
    - Houdijk, Leegstra, 1809
    - Levenkamp e.a., 1810
    - Van Rheineck (J.J. Bergsma), 1811
    - H. Swart (C. Swart), 1812
    - Vermegen, Transportmij. Nederland, 1813
    - Barbou van Roosteren e.a., 1814
    - H.A. van Vliet (H. Postma), 1815
    - Fa. J. de Rooy en Baas, 1816
    - Terwal, Rutjens, 1817
    - P. Verhagen en A. Verhagen, 1818
    - Russel, 1819
    - V.A.R.A., 1820
    - Bisschoff (de Jongh Swemer), 1821
    - Drukker, 1822
    - Kooy en Cnopius, 1823
    - Curaçao Mijnmaatschappij, 1824
    - Van Hoogevest, 1825
  - Dossiers 1826 - 1840, 73
    - Lajb Zloty, 1826
    - Roomsch-Katholieke Kerk Oegstgeest e.a., 1827
    - Bax de Jong, 1828
    - Boesewinkel, 1829
    - Holm, 1830
    - J. de Jong, 1831
    - J. Koning, 1832
    - Van Mulken, 1833
    - Regout, 1834
    - Gemeente Rotterdam, 1835
    - Mij. Hendrik-Ido-Ambacht, 1836
    - Van den Wijngerd, 1837
    - Van der Zalm, 1838
    - F.G. Bentinck, 1839
    - Pleines c.s., 1840
  - Dossiers 1841 - 1860, 74
    - W. Cornelissen, 1841
    - ----, 1842
    - Russel Wagner c.s. (N.V. Herman), 1843
    - Abdulla (Tieman), 1844
    - Knijnenburg (Kneijber), 1845
    - Douwes, 1846
    - Van Ginkel, 1847
    - Kloos, 1848
    - H. Meyer, 1849
    - Zaanlandia, 1850
    - J. Kramer e.a., 1851
    - Reedersvereeniging Nederlandsche Haringvisserij, 1852
    - Lichtigveld en Schael, 1853
    - Van Petten, 1854
    - Balder Vesta, 1855
    - Weinreich e.a., 1856
    - Hulsbosch, 1857
    - A. Harton (Roco), 1858